---
title: "Section 6.2 Final"
author: "Colin Linke"
date: "2024-06-19"
output: html_document
---

```{r setup, include=FALSE}
knitr::opts_chunk$set(echo = TRUE)
```

```{r}
source("Code Transformations.R")
```

Die models neu fitten:
```{r "models"}
full.model.ARMA11 <- lme(GPA ~ 1 + Sex + Age1stround + SATMath + SATVerbal + SATWriting + Fager4_binary + FH_binary + STAI_SELF_Total + BDI_SELF_Total + Parental_SES  + Cluster_current * Semester , random = ~ 1 | BARCS_ID,data = data.file.long, na.action = na.exclude, method = "REML", correlation = corARMA(p = 1, q = 1, form = ~ Time| BARCS_ID))

small.model.ARMA11 <- lme(GPA ~ Cluster_current * Semester, random = ~ 1 | BARCS_ID, data = data.file.long, na.action = na.exclude, method = "REML",  correlation = corARMA(p = 1, q = 1, form = ~ Time| BARCS_ID))

pseudo.trajectory.ARMA11 <- lme(GPA ~ 1 + Fager4_binary + FH_binary + Sex + Cluster_SEM1 + Semester + Age1stround + SATMath + SATVerbal + SATWriting + STAI_SELF_Total + BDI_SELF_Total + Parental_SES + Cluster_SEM1 * Semester + Group_transition1 * Semester, random = ~ 1 | BARCS_ID, data = data.file.long, method = "REML", na.action = na.exclude, correlation = corARMA(p = 1, q = 1, form = ~ Time| BARCS_ID))
```

In den latex tabellen habe ich dann oft einfach per hand die namen des models ver채ndert / Reihenfolge ver채ndert.

Die drei resid vs fitted plots in section 6.1

```{r "6.1"}
fitted.fm <- fitted(full.model.ARMA11)
resid.fm <- resid(full.model.ARMA11)
df.fm <- data.frame(fitted.fm, resid.fm)

fitted.sm <- fitted(small.model.ARMA11)
resid.sm <- resid(small.model.ARMA11)
df.sm <- data.frame(fitted.sm, resid.sm)

fitted.pt <- fitted(pseudo.trajectory.ARMA11)
resid.pt <- resid(pseudo.trajectory.ARMA11)
df.pt <- data.frame(fitted.pt, resid.pt)

ggplot.fm <- ggplot(df.fm, aes(x = fitted.fm, y = resid.fm)) +
  geom_point(alpha = 0.3) +
  geom_smooth() +
  labs(title = "Residuals vs Fitted values Full Model", x = "Fitted values", y = "Residuals") +
  theme_bw()


ggplot.sm <- ggplot(df.fm, aes(x = fitted.sm, y = resid.sm)) +
  geom_point(alpha = 0.3) +
  geom_smooth() +
  labs(title = "Residuals vs Fitted values Small Model", x = "Fitted values", y = "Residuals") +
  theme_bw()


ggplot.pt <- ggplot(df.pt, aes(x = fitted.pt, y = resid.pt)) +
  geom_point(alpha = 0.3) +
  geom_smooth() +
  labs(title = "Residuals vs Fitted values Pseudo Trajectory", x = "Fitted values", y = "Residuals") +
  theme_bw()


ggplot.fm
ggplot.sm
ggplot.pt
```


Die tabelle mit den ranges. Ich hab das am ende in Latex per hand ge채ndert weil latex, warum auch immer, e-06 als 10^-6 verwendet und auf 0 gerundet worden ist. Verstehe ich nicht ganz warum, aber na ja. 
```{r "range ri"}
range.ri <- data.frame(full.model = as.vector(range(ranef(full.model.ARMA11))),
                       small.model = as.vector(range(ranef(small.model.ARMA11))),
                       pseudo.trajectory = as.vector(range(ranef(pseudo.trajectory.ARMA11))))

rownames(range.ri) <- c("min", "max")
range.ri

stargazer(range.ri)
```

The corresponding gls models and anova tests:

```{r test RE / pooling model}
full.model.gls <- gls(GPA ~ 1 + Sex + Age1stround + SATMath + SATVerbal + SATWriting + Fager4_binary + FH_binary + STAI_SELF_Total + BDI_SELF_Total + Parental_SES  + Semester * Cluster_current, data = data.file.long, na.action = na.exclude, method = "REML", correlation = corARMA(p = 1, q = 1, form = ~ Time| BARCS_ID))
anova(full.model.gls, full.model.ARMA11)

small.model.gls <- gls(GPA ~ Semester * Cluster_current, data = data.file.long, na.action = na.exclude, method = "REML", correlation = corARMA(p = 1, q = 1, form = ~ Time| BARCS_ID))
anova(small.model.gls, small.model.ARMA11)

pseudo.trajectory.gls <- gls(GPA ~ 1 + Fager4_binary + FH_binary + Sex + Cluster_SEM1 + Semester + Age1stround + SATMath + SATVerbal + SATWriting + STAI_SELF_Total + BDI_SELF_Total + Parental_SES + Cluster_SEM1 * Semester + Group_transition1 * Semester, data = data.file.long, na.action = na.exclude, correlation = corARMA(p = 1, q = 1, form = ~ Time| BARCS_ID))
anova(pseudo.trajectory.ARMA11, pseudo.trajectory.gls)
```

GVIF output:
```{r "multicollinearity"}
stargazer(vif(full.model.gls))
stargazer(vif(pseudo.trajectory.gls))
```

Normality test: 
```{r "swnt"}
shapiro.test(resid(full.model.ARMA11))
shapiro.test(resid(small.model.ARMA11))
shapiro.test(resid(pseudo.trajectory.ARMA11))
```




Section 6.2
```{r "candidate models"}

sm.nlme.robust2.1 <- lme(GPA ~ Avg_Drinks_current * Semester + Avg_Drinks_current * Avg_MJ_current + Avg_MJ_current * Semester, random = ~ 1| BARCS_ID, data = data.file.long, na.action = na.exclude, method = "ML")

sm.nlme.robust2.2 <- lme(GPA ~ Avg_Drinks_current * Semester + Avg_Drinks_current * Avg_MJ_current + Avg_MJ_current * Semester, random = ~ 1| BARCS_ID, data = data.file.long, na.action = na.exclude, correlation = corARMA(p = 1, q = 1, form = ~ Time| BARCS_ID), method = "ML")

sm.nlme.ARMA11 <- lme(GPA ~ Cluster_current * Semester, random = ~ 1| BARCS_ID, data = data.file.long, na.action = na.exclude, correlation = corARMA(p = 1, q = 1, form = ~ Time| BARCS_ID), method = "ML")

sm.nlme.noSemester <- lme(GPA ~ Avg_Drinks_current * Avg_MJ_current, random = ~ 1| BARCS_ID, data = data.file.long, na.action = na.exclude, correlation = corARMA(p = 1, q = 1, form = ~ Time| BARCS_ID), method = "ML")

sm.nlme.noSemester.time <- lme(GPA ~ Avg_Drinks_current * Avg_MJ_current + Avg_Drinks_current*Time + Avg_MJ_current*Time, random = ~ 1| BARCS_ID, data = data.file.long, na.action = na.exclude, correlation = corARMA(p = 1, q = 1, form = ~ Time| BARCS_ID), method = "ML")

sm.nlme.noSemester.timeRE <- lme(GPA ~ Avg_Drinks_current * Avg_MJ_current + Avg_Drinks_current*Time + Avg_MJ_current*Time, random = ~ 1 + Time| BARCS_ID, data = data.file.long, na.action = na.exclude, method = "ML")


sm.nlme.ni <- lme(GPA ~ Avg_Drinks_current + Avg_MJ_current, random = ~ 1| BARCS_ID, data = data.file.long, na.action = na.exclude, correlation = corARMA(p = 1, q = 1, form = ~ Time| BARCS_ID), method = "ML")

fmri.nlme.robust2.1 <- lme(GPA ~ 1 + Avg_Drinks_current*Avg_MJ_current + Avg_Drinks_current*Semester + Avg_MJ_current*Semester  + Sex + Age1stround + SATMath + SATVerbal + SATWriting + Fager4_binary + FH_binary + STAI_SELF_Total + BDI_SELF_Total + Parental_SES, method = "ML",
                       random = ~ 1 | BARCS_ID, 
                     data = data.file.long, na.action = na.exclude)

fmri.nlme.robust2.2 <- lme(GPA ~ 1 + Avg_Drinks_current*Avg_MJ_current + Avg_Drinks_current*Semester + Avg_MJ_current*Semester  + Sex + Age1stround + SATMath + SATVerbal + SATWriting + Fager4_binary + FH_binary + STAI_SELF_Total + BDI_SELF_Total + Parental_SES, method = "ML",
                       random = ~ 1 | BARCS_ID, correlation = corARMA(p = 1, q = 1, form = ~ Time| BARCS_ID), 
                     data = data.file.long, na.action = na.exclude)


fmri.nlme.ARMA11 <- lme(GPA ~ Cluster_current * Semester  + Sex + Age1stround + SATMath + SATVerbal + SATWriting + Fager4_binary + FH_binary + STAI_SELF_Total + BDI_SELF_Total + Parental_SES, method = "ML",
                         random = ~ 1| BARCS_ID, data = data.file.long, na.action = na.exclude, correlation = corARMA(p = 1, q = 1, form = ~ Time| BARCS_ID))

fmri.nlme.noSemester <- lme(GPA ~ Avg_Drinks_current * Avg_MJ_current + Sex + Age1stround + SATMath + SATVerbal + SATWriting + Fager4_binary + FH_binary + STAI_SELF_Total + BDI_SELF_Total + Parental_SES, method = "ML",
                         random = ~ 1| BARCS_ID, data = data.file.long, na.action = na.exclude, correlation = corARMA(p = 1, q = 1, form = ~ Time| BARCS_ID))

fmri.nlme.noSemester.time <- lme(GPA ~ Avg_Drinks_current * Avg_MJ_current + Avg_Drinks_current*Time + Avg_MJ_current*Time + Sex + Age1stround + SATMath + SATVerbal + SATWriting + Fager4_binary + FH_binary + STAI_SELF_Total + BDI_SELF_Total + Parental_SES, method = "ML",
                         random = ~ 1| BARCS_ID, data = data.file.long, na.action = na.exclude, correlation = corARMA(p = 1, q = 1, form = ~ Time| BARCS_ID))

fmri.nlme.noSemester.timeRE <- lme(GPA ~ Avg_Drinks_current * Avg_MJ_current + Avg_Drinks_current*Time + Avg_MJ_current*Time + Sex + Age1stround + SATMath + SATVerbal + SATWriting + Fager4_binary + FH_binary + STAI_SELF_Total + BDI_SELF_Total + Parental_SES, method = "ML",
                         random = ~ 1 + Time| BARCS_ID, data = data.file.long, na.action = na.exclude)


AIC_values.sm.r2 <- AIC(sm.nlme.robust2.1, sm.nlme.robust2.2, sm.nlme.ARMA11, sm.nlme.noSemester, sm.nlme.noSemester.time, sm.nlme.noSemester.timeRE)
BIC_values.sm.r2 <- BIC(sm.nlme.robust2.1, sm.nlme.robust2.2, sm.nlme.ARMA11, sm.nlme.noSemester, sm.nlme.noSemester.time, sm.nlme.noSemester.timeRE)
df_scores_sm.r2 <- data.frame(AIC_values.sm.r2, BIC_values.sm.r2)
df_scores_sm.r2 ####all models have exactly 3802 observation and 1140 groups (# of students)



AIC_values.fmri.r2 <- AIC(fmri.nlme.robust2.1, fmri.nlme.robust2.2, fmri.nlme.ARMA11, fmri.nlme.noSemester, fmri.nlme.noSemester.time, fmri.nlme.noSemester.timeRE)
BIC_values.fmri.r2  <- BIC(fmri.nlme.robust2.1, fmri.nlme.robust2.2, fmri.nlme.ARMA11, fmri.nlme.noSemester, fmri.nlme.noSemester.time, fmri.nlme.noSemester.timeRE)
df_scores_fmri.r2 <- data.frame(AIC_values.fmri.r2, BIC_values.fmri.r2)
df_scores_fmri.r2
```

Stargazer
```{r "stargazer output candidates"}
stargazer(df_scores_sm.r2[,-3], summary = FALSE)
stargazer(df_scores_fmri.r2[,-3], summary = FALSE)
```


```{r "interaction"}
sm.nlme.ni <- lme(GPA ~ Avg_Drinks_current + Avg_MJ_current, random = ~ 1| BARCS_ID, data = data.file.long, na.action = na.exclude, correlation = corARMA(p = 1, q = 1, form = ~ Time| BARCS_ID), method = "ML")

fmri.nlme.simple <- lme(GPA ~ Avg_Drinks_current + Avg_MJ_current + Sex + Age1stround + SATMath + SATVerbal + SATWriting + Fager4_binary + FH_binary + STAI_SELF_Total + BDI_SELF_Total + Parental_SES, method = "ML",
                         random = ~ 1| BARCS_ID, data = data.file.long, na.action = na.exclude, correlation = corARMA(p = 1, q = 1, form = ~ Time| BARCS_ID))

anova(fmri.nlme.noSemester, fmri.nlme.simple)
anova(sm.nlme.noSemester, sm.nlme.ni)

AIC_interaction <- AIC(sm.nlme.noSemester, sm.nlme.ni, fmri.nlme.noSemester,fmri.nlme.simple)
BIC_interaction <- BIC(sm.nlme.noSemester, sm.nlme.ni, fmri.nlme.noSemester,fmri.nlme.simple)
df_interaction <- data.frame(AIC_interaction, BIC_interaction)
stargazer(df_interaction[,-3], summary = FALSE) 
```



Modelle ohne outliers. Das erste model und der plot von dem sind das small model in der Arbeit. 

```{r}
sm.outlier.barebones <- lme(GPA ~ Avg_Drinks_current + Avg_MJ_current, random = ~ 1| BARCS_ID, data = outlier.removed, na.action = na.exclude, correlation = corARMA(p = 1, q = 1, form = ~ Time| BARCS_ID), method = "REML")

sm.outlier.barebones.2 <- lme(GPA ~ Avg_Drinks_current + Avg_MJ_current, random = ~ 1 + Avg_Drinks_current + Avg_MJ_current| BARCS_ID, data = outlier.removed, na.action = na.exclude, method = "REML", control = list(maxIter = 1000, tolerance = 1e-2, opt = "optim"))

sm.outlier.barebones.3 <- lme(GPA ~ Avg_Drinks_current + Avg_MJ_current, random = ~ 1 + Avg_Drinks_current + Avg_MJ_current| BARCS_ID, data = outlier.removed, na.action = na.exclude, method = "REML", control = list(maxIter = 1000, tolerance = 1e-2, opt = "optim"))

sm.outlier.barebones.4 <- lme(GPA ~ Avg_Drinks_current + Avg_MJ_current, random = ~ 1 + Avg_Drinks_current + Avg_MJ_current| BARCS_ID, data = outlier.removed, na.action = na.exclude, method = "REML", control = list(maxIter = 1000, tolerance = 1e-2, opt = "optim"))

anova(sm.outlier.barebones, sm.outlier.barebones.2)
anova(sm.outlier.barebones, sm.outlier.barebones.3)
anova(sm.outlier.barebones, sm.outlier.barebones.4)

smb.fitted <- fitted(sm.outlier.barebones)
smb.resid <- resid(sm.outlier.barebones)
smb.df <- data.frame(smb.fitted, smb.resid)

smb.fitted.2 <- fitted(sm.outlier.barebones.2)
smb.resid.2 <- resid(sm.outlier.barebones.2)
smb.df.2 <- data.frame(smb.fitted.2, smb.resid.2)

smb.fitted.3 <- fitted(sm.outlier.barebones.3)
smb.resid.3 <- resid(sm.outlier.barebones.3)
smb.df.3 <- data.frame(smb.fitted.3, smb.resid.3)

smb.fitted.4 <- fitted(sm.outlier.barebones.4)
smb.resid.4 <- resid(sm.outlier.barebones.4)
smb.df.4 <- data.frame(smb.fitted.4, smb.resid.4)

smb.ggplot <- ggplot(smb.df, aes(x = smb.fitted, y = smb.resid)) +
  geom_point() +
  geom_smooth() +
  labs(title = "Residuals vs Fitted values Spline mix (fm)", x = "Fitted values", y = "Residuals") +
  theme_bw()
smb.ggplot

smb.ggplot.2 <- ggplot(smb.df.2, aes(x = smb.fitted.2, y = smb.resid.2)) +
  geom_point() +
  geom_smooth() +
  labs(title = "Residuals vs Fitted values Spline mix (fm)", x = "Fitted values", y = "Residuals") +
  theme_bw()
smb.ggplot.2

smb.ggplot.3 <- ggplot(smb.df.3, aes(x = smb.fitted.3, y = smb.resid.3)) +
  geom_point() +
  geom_smooth() +
  labs(title = "Residuals vs Fitted values Spline mix (fm)", x = "Fitted values", y = "Residuals") +
  theme_bw()
smb.ggplot.3

smb.ggplot.4 <- ggplot(smb.df.4, aes(x = smb.fitted.4, y = smb.resid.4)) +
  geom_point() +
  geom_smooth() +
  labs(title = "Residuals vs Fitted values Spline mix (fm)", x = "Fitted values", y = "Residuals") +
  theme_bw()
smb.ggplot.4
```
F체r das full model, das erste wurde in der BA verwendet, die anderen drei konnten nicht gefittet werden, deswegen auskommentiert.

```{r}
fm.outlier.barebones <- lme(GPA ~ Avg_Drinks_current + Avg_MJ_current + Sex + Age1stround + SATMath + SATVerbal + SATWriting + Fager4_binary + FH_binary + STAI_SELF_Total + BDI_SELF_Total + Parental_SES, random = ~ 1| BARCS_ID, data = outlier.removed, na.action = na.exclude, correlation = corARMA(p = 1, q = 1, form = ~ Time| BARCS_ID), method = "REML")

# fm.outlier.barebones.2 <- lme(GPA ~ Avg_Drinks_current + Avg_MJ_current + Sex + Age1stround + SATMath + SATVerbal + SATWriting + Fager4_binary + FH_binary + STAI_SELF_Total + BDI_SELF_Total + Parental_SES, random = ~ 1 + Avg_Drinks_current + Avg_MJ_current| BARCS_ID, data = outlier.removed, na.action = na.exclude, correlation = corARMA(p = 1, q = 1, form = ~ Time| BARCS_ID), method = "REML", control = list(maxIter = 1000, tolerance = 1e-2, opt = "optim"))
# 
# fm.outlier.barebones.3 <- lme(GPA ~ Avg_Drinks_current + Avg_MJ_current + Sex + Age1stround + SATMath + SATVerbal + SATWriting + Fager4_binary + FH_binary + STAI_SELF_Total + BDI_SELF_Total + Parental_SES, random = ~ 1 + Avg_Drinks_current + Avg_MJ_current| BARCS_ID, data = outlier.removed, na.action = na.exclude, correlation = corARMA(p = 1, q = 1, form = ~ Time| BARCS_ID), method = "REML", control = list(maxIter = 1000, tolerance = 1e-2, opt = "optim"))
# 
#fm.outlier.barebones.4 <- lme(GPA ~ Avg_Drinks_current + Avg_MJ_current + Sex + Age1stround + SATMath + SATVerbal + SATWriting + Fager4_binary + FH_binary + STAI_SELF_Total + BDI_SELF_Total + Parental_SES, random = ~ 1 + Avg_Drinks_current + Avg_MJ_current| BARCS_ID, data = outlier.removed, na.action = na.exclude, correlation = corARMA(p = 1, q = 1, form = ~ Time| BARCS_ID), method = "REML", control = list(maxIter = 1000, tolerance = 1e-2, opt = "optim"))

```

Hier die plots mit titel:
```{r}
fitted.fmo <- fitted(fm.outlier.barebones)
resid.fmo <- resid(fm.outlier.barebones)
df.fmo <- data.frame(fitted.fmo, resid.fmo)
ggplot.fmo <- ggplot(df.fmo, aes(x = fitted.fmo, y = resid.fmo)) +
  geom_point(alpha = 0.3) +
  geom_smooth() +
  labs(title = "Residuals vs Fitted values NI", x = "Fitted values", y = "Residuals") +
  theme_bw()
ggplot.fmo

fitted.smo <- fitted(sm.outlier.barebones)
resid.smo <- resid(sm.outlier.barebones)
df.smo <- data.frame(fitted.smo, resid.smo)
ggplot.smo <- ggplot(df.smo, aes(x = fitted.smo, y = resid.smo)) +
  geom_point(alpha = 0.3) +
  geom_smooth() +
  labs(title = "Residuals vs Fitted values NI", x = "Fitted values", y = "Residuals")+
  theme_bw()
ggplot.smo
```

```{r "estimating the fm with int"}
fm.outlier.int<- lme(GPA ~ Avg_Drinks_current * Avg_MJ_current + Sex + Age1stround + SATMath + SATVerbal + SATWriting + Fager4_binary + FH_binary + STAI_SELF_Total + BDI_SELF_Total + Parental_SES, random = ~ 1| BARCS_ID, data = outlier.removed, na.action = na.exclude, correlation = corARMA(p = 1, q = 1, form = ~ Time| BARCS_ID), method = "REML")

```

coefficients
```{r}
stargazer(sm.outlier.barebones, fm.outlier.barebones, fm.outlier.int)
```

range of random intercept
```{r}
range.numeric <- data.frame(full.model = as.vector(range(ranef(fm.outlier.barebones))),
                       small.model = as.vector(range(ranef(sm.outlier.barebones))))
rownames(range.numeric) <- c("min", "max")
range.numeric
stargazer(range.numeric)
```



Shapiro Wilks test
```{r}
shapiro.test(resid(sm.outlier.barebones))
shapiro.test(resid(fm.outlier.barebones))
```




Section 6.3
```{r splines}
sm.splines.ni <- gamm(
  GPA ~ s(Avg_Drinks_current, bs = "ps") + s(Avg_MJ_current, bs = "ps"),
  data = outlier.removed,
  na.action = na.exclude,
  correlation = corARMA(p = 1, q = 1, form = ~ Time | BARCS_ID), method = "ML"
)

sm.splines.1 <- gamm(
  GPA ~ te(Avg_Drinks_current, Avg_MJ_current, bs = "ps"),
  random = list(BARCS_ID = ~ 1),
  data = outlier.removed,
  na.action = na.exclude,
  correlation = corARMA(p = 1, q = 1, form = ~ Time | BARCS_ID), method = "ML"
)

sm.splines.mix <- gamm(
  GPA ~ Avg_Drinks_current + s(Avg_MJ_current, bs = "ps"),
  data = outlier.removed,
  na.action = na.exclude,
  correlation = corARMA(p = 1, q = 1, form = ~ Time | BARCS_ID), method = "ML"
)

sm.splines.mix.2 <- gamm(
  GPA ~ Avg_MJ_current + s(Avg_Drinks_current, bs = "ps"),
  data = outlier.removed,
  na.action = na.exclude,
  correlation = corARMA(p = 1, q = 1, form = ~ Time | BARCS_ID), method = "ML"
)

AIC.smspline <- AIC(sm.splines.ni, sm.splines.1, sm.splines.mix, sm.splines.mix.2)
BIC.smspline <- BIC(sm.splines.ni, sm.splines.1, sm.splines.mix, sm.splines.mix.2)

df.sm.spline <- data.frame(AIC.smspline, BIC.smspline)
df.sm.spline[,-3]
```

Der Rest im Bezug auf die splines
```{r "splines 2"}
stargazer(df.sm.spline[,-3], summary = FALSE)

stargazer(sm.splines.mix)
summary(sm.splines.mix$lme)
plot.gam(sm.splines.mix$gam, all.terms = TRUE, main = "Marijuana consumption spline function")
fitted.mix <- fitted(sm.splines.mix$lme)
resid.mix <- resid(sm.splines.mix$lme)
df.mix <- data.frame(fitted.mix, resid.mix)
ggplot.mix <- ggplot(df.mix, aes(x = fitted.mix, y = resid.mix)) +
  geom_point() +
  geom_smooth() +
  labs(title = "Residuals vs Fitted values Spline mix", x = "Fitted values", y = "Residuals") +
  theme_bw()
ggplot.mix + ggtitle("GAMM residuals vs fitted")

range(random.effects(sm.splines.mix$lme))
```
